臺灣臺北地方法院民事判決　　　　　　 100年度簡上字第22號
上　訴　人　中華石油股份有限公司
法定代理人　許國正
訴訟代理人　林君穎
被上訴人　　龍之鄉企業有限公司
法定代理人　范振修
訴訟代理人　李銘洲律師
　　　　　　鍾秀春
上列當事人間請求給付租金事件，上訴人對於民國九十九年十一
月十日本院臺北簡易庭九十九年度北簡字第五二八七號第一審判
決提起上訴，被上訴人並為訴之追加，經本院於民國一００年十
一月二日言詞辯論終結，判決如下：
    主    文
上訴駁回。
上訴人應給付被上訴人新臺幣柒拾伍萬陸仟元，及自民國一００
年十一月二日起至清償日止，按週年利率百分之五計算之利息。
被上訴人其餘追加之訴駁回。
第二審及追加之訴訴訟費用均由上訴人負擔。
本判決第二項得假執行。但上訴人如以新臺幣柒拾伍萬陸仟元為
被上訴人供擔保後，得免為假執行。
    事實及理由
甲、程序方面：
一、本件上訴人法定代理人謝勝於本院審理中代理權消滅，業
    經法定代理人許國正具狀聲明承受訴訟、續行訴訟（見本院
    卷第五六至六一頁）。
二、按於簡易訴訟程序之第二審為訴之變更或追加，非經他造同
    意，不得為之，但擴張或減縮應受判決事項之聲明，不在此
    限，民事訴訟法第四百三十六條之一第三項、第四百四十六
    條第一項、第二百五十五條第一項第三款定有明文。本件被
    上訴人於原審依兩造間加油站租賃合約請求「上訴人給付被
    上訴人民國九十七年四、五、九、十月之浮動租金新臺幣（
    下同）十八萬二千八百六十元，九十八年一月起至九十九年
    十月止短付之租金六十九萬三千元，合計八十七萬五千八百
    六十元，及自九十九年十月八日起至清償日止，按週年利率
    百分之五計算之利息」，嗣於一００年三月二十八日、五月
    四日、十月二十八日本院準備程序中追加請求「九十九年十
    一月起至一００年七月止之租金九十五萬零五百四十元，及
    自起訴狀繕本送達翌日起至清償日止，按週年利率百分之五
    計算之利息」（見本院卷第二八頁反面、第四二、六五頁）
    ，嗣於一００年十一月二日言詞辯論期日改為請求「上訴人
    應給付被上訴人九十九年十一月起至一００年六月十日止之
    租金七十五萬八千零四十元，及自一００年十月二十八日追
    加訴之聲明狀繕本送達上訴人之翌日（即一００年十一月二
    日）起至清償日止，按週年利率百分之五計算之利息」（見
    本院卷第六九頁反面、第七十頁），核其情形係屬聲明之擴
    張，於法自無不合，應予准許，合先敘明。
乙、實體方面：
一、被上訴人方面：
（一）聲明：
    １上訴駁回。
    ２上訴人應再給付被上訴人七十五萬八千零四十元，及自一
      ００年十月二十八日追加訴之聲明狀繕本送達上訴人之翌
      日起至清償日止，按週年利率百分之五計算之利息。
（二）被上訴人主張：
    １伊於九十二年五月二日向訴外人游許素珠承租坐落桃園縣
      龍潭鄉○○○段第二五一之十三地號等土地後，即在其上
      興建門牌號碼桃園縣龍潭鄉○○路三六九號之加油站（下
      稱「中興加油站」）、設置加油機等設備，而於九十三年
      八月五日將「中興加油站」建物及全部生財設備暨坐落土
      地出租予加得滿股份有限公司（以下簡稱加得滿公司）並
      簽訂加油站租賃合約，租賃期間共十五年，前六個月每月
      稅前租金十二萬五千元，九十四年三月一日起前三個月，
      每月稅前租金十七萬五千元，自第四個月（九十四年六月
      ）起至第五年（一００年二月）止，每月租金除基準稅前
      租金十七萬五千元外，如日平均發油量逾十公秉，每一公
      秉加計浮動租金二萬元，浮動租金以十四萬元為上限，自
      第六年（一００年三月一日）起至第十五年止每月租金除
      基準稅前租金二十五萬元外，如日平均發油量逾十公秉，
      每一公秉加計浮動租金二萬元，浮動租金以十四萬元為上
      限。
    ２伊另向訴外人李盛光等人承租坐落桃園縣龍潭鄉○○段第
      二五四、三六五、三八一、四一０地號土地，並於九十三
      年八月五日將伊於上開土地所興建門牌號碼桃園縣龍潭鄉
      ○○路○段一六０號加油站（下稱「大昌加油站」）、所
      設置加油機等設備及全部生財設備暨坐落土地出租予加得
      滿公司，雙方亦訂有加油站租賃合約，租賃期間共十五年
      ，前六個月每月稅前租金十二萬五千元，九十四年三月一
      日起前三個月，每月稅前租金十七萬五千元，自第四個月
      （九十四年六月）起至第五年（一００年二月）止，每月
      租金除基準稅前租金十七萬五千元外，如日平均發油量逾
      十公秉，每一公秉加計浮動租金二萬元，浮動租金以十四
      萬元為上限，自第六年（一００年三月一日）起至第十五
      年止每月租金除基準稅前租金二十五萬元外，如日平均發
      油量逾十公秉，每一公秉加計浮動租金二萬元，浮動租金
      以三十萬元為上限。
    ３嗣加得滿公司於九十五年九月一日與上訴人合併，上訴人
      為存續公司、加得滿公司為消滅公司，加得滿公司之權利
      義務由上訴人行使負擔之。惟上訴人未付九十七年四、五
      、九、十月「大昌加油站」浮動租金合計十八萬二千八百
      六十元；並自九十八年一月起短付「中興加油站」每月基
      準租金三萬一千五百元，計至九十九年十月止，共短付六
      十九萬三千元，合計八十七萬五千八百六十元。詎原審判
      命上訴人應如數給付後，上訴人仍持續短付「中興加油站
      」自九十九年十一月起至一００年二月止四個月期間之每
      月基準租金十二萬六千元；又自一００年三月一日起「中
      興加油站」、「大昌加油站」每月基準租金均調整為二十
      六萬二千五百元（含稅），上訴人仍僅給付「中興加油站
      」每月基準租金十五萬二千二百五十元、「大昌加油站」
      每月基準租金十八萬三千七百五十元，亦即短付「中興加
      油站」每月基準租金十一萬零二百五十元、「大昌加油站
      」每月基準租金七萬八千七百五十元，上訴人於一００年
      六月十日遷出租賃標的物，是自一００年三月起至六月十
      日止三個月又十日期間，上訴人短付「中興加油站」、「
      大昌加油站」每月基準租金達六十三萬二千零四十元。總
      計上訴人自九十九年十一月起至一００年六月十日止共短
      付該公司每月基準租金七十五萬八千零四十元，爰依兩造
      間加油站租賃合約追加請求上訴人如數給付，並支付自一
      ００年十月二十八日追加訴之聲明狀繕本送達上訴人之翌
      日（即一００年十一月二日）起算之法定遲延利息。
（三）證據：提出（聲證一、四）加油站租賃合約書、（聲證二
      ）上訴人函、（聲證三、五）土地租賃契約書、（聲證六
      ）統一發票、存摺、交易明細表、（聲證七）存證信函、
      （原證一）被上訴人98.05.13律師函、（原證三）應收租
      金明細表、（被上證一）存摺影本，並引用證人即原負責
      人彭永志之證述。
二、上訴人方面：
（一）聲明：
    １原判決廢棄。
    ２上開廢棄部分，被上訴人在第一審之訴駁回。
    ３被上訴人追加之訴駁回。
（二）陳述：
    １伊確未給付「大昌加油站」九十七年四、五、九、十月浮
      動租金十八萬二千八百六十元，且自九十八年一月起每月
      僅給付「中興加油站」基準租金十五萬二千二百五十元（
      含稅），自一００年三月起每月僅給付「大昌加油站」基
      準租金十八萬三千七百五十元（含稅），惟伊自九十七年
      間起即指派蘇淑珍等人與被上訴人法定代理人彭永志商議
      降低租金，嗣於同年十一月達成合意，約定「大昌加油站
      」部分自九十七年四月間起每月基準租金固定為十八萬三
      千七百五十元（含稅）、無庸計付浮動租金，「中興加油
      站」部分自九十八年一月間起調降每月稅前基準租金三萬
      元，每月基準租金固定為十五萬二千二百五十元（含稅）
      ，是自無短付「大昌加油站」之浮動租金及「中興加油站
      」每月基準租金之情事。
    ２被上訴人於九十八年三月五日開立「中興加油站」一、二
      月份未稅基準租金十四萬五千元之統一發票，同年四月五
      日亦開立三、四月份未稅基準租金十四萬五千元之統一發
      票，同年五月五日、六月五日、七月五日復分別開立五、
      六、七月份未稅基準租金十四萬五千元之統一發票，其中
      九十八年四、五月之統一發票於該公司匯付租金前即已開
      立，至同年八月份起方開立未稅基準租金十七萬五千元之
      統一發票，惟該公司業已開立折讓單抵銷統一發票超額部
      分，而「大昌加油站」部分被上訴人亦每月開立未稅基準
      租金十七萬五千元之統一發票，足見兩造確已達成降租之
      協議，僅因被上訴人於九十八年八月間起負責人變更，方
      否認雙方之協議，被上訴人既於匯付租金前、後均開立降
      低租金數額之統一發票，則縱無降低租金之協議書面，亦
      已默示合意降低租金等語，資為抗辯。
（三）證據：提出（被證一）上訴人98.12.18函暨掛號郵件收件
      回執、（原審卷第二六至二九頁）統一發票、（原審卷第
      三十、三一頁）電子郵件列印、被上訴人98.09.03函、（
      原審卷第五九、六十頁）補充協議書，並引用證人即前員
      工蘇淑珍之證述。
三、本件被上訴人主張兩造間訂有「中興加油站」、「大昌加油
    站」租賃契約，約定「中興加油站」部分一００年二月以前
    每月稅前基準租金十七萬五千元，「大昌加油站」部分如日
    平均發油量逾十公秉，每一公秉加計浮動租金二萬元，一０
    ０年三月一日起「中興加油站」、「大昌加油站」每月稅前
    基準租金均調整為二十五萬元，上訴人未付九十七年四、五
    、九、十月「大昌加油站」浮動租金共十八萬二千八百六十
    元，自九十八年一月起至一００年五月止僅支付「中興加油
    站」每月基準租金十五萬二千二百五十元（含稅），自一０
    ０年三月起至同年五月止僅支付「大昌加油站」每月基準租
    金十八萬三千七百五十元（含稅），上訴人占有使用租賃標
    的物「中興加油站」、「大昌加油站」房地至一００年六月
    十日止，一００年六月間上訴人僅支付「中興加油站」基準
    租金五萬零七百五十元（含稅）、「大昌加油站」基準租金
    六萬一千二百五十元（含稅）之事實，業據提出加油站租賃
    合約書、上訴人函、土地租賃契約書、統一發票、存摺、交
    易明細表、存證信函、被上訴人98.05.13律師函、應收租金
    明細表、存摺影本為證（見臺灣板橋地方法院九十八年度司
    促字第五六三三四號卷第五至五九頁、原審卷第三七頁、第
    四十至四五頁、本院卷第三七、三八頁），核屬相符，且為
    上訴人所不爭執，應堪信為真實。但被上訴人主張上訴人積
    欠九十七年四、五、九、十月「大昌加油站」浮動租金共十
    八萬二千八百六十元、九十八年一月至九十九年十月止「中
    興加油站」每月基準租金共六十九萬三千元，合計八十七萬
    五千八百六十元，以及積欠九十九年十一月起至一００年六
    月十日止「中興加油站」、「大昌加油站」每月基準租金共
    七十五萬八千零四十元部分，則為上訴人否認，辯稱：兩造
    於九十七年十一月間達成合意，約定「大昌加油站」部分自
    九十七年四月間起每月基準租金固定為十八萬三千七百五十
    元（含稅）、無庸計付浮動租金，「中興加油站」部分自九
    十八年一月間起調降每月稅前基準租金三萬元，每月基準租
    金固定為十五萬二千二百五十元（含稅），該公司並未短付
    「大昌加油站」之浮動租金、每月基準租金及「中興加油站
    」每月基準租金等語。
四、按當事人主張有利於己之事實者，就其事實有舉證之責任；
    對於簡易程序之第一審裁判，得上訴或抗告於管轄之地方法
    院，其審判以合議行之；第一項之上訴及抗告程序，準用第
    四百三十四條第一項、第四百三十四條之一及第三編第一章
    、第四編之規定；除本章別有規定外，前編第一章、第二章
    之規定，於第二審程序準用之，民事訴訟法第二百七十七條
    前段、第四百三十六條之一第一、三項、第四百六十三條定
    有明文。本件上訴人抗辯兩造曾於九十七年十一月間達成「
    大昌加油站」部分自九十七年四月間起每月基準租金固定為
    十八萬三千七百五十元（含稅）、無庸計付浮動租金，「中
    興加油站」部分自九十八年一月間起調降每月稅前基準租金
    三萬元，每月基準租金固定為十五萬二千二百五十元（含稅
    ）之協議，其並未短付租金云云，已經被上訴人否認，揆諸
    上揭法條，自應由上訴人就兩造間達成降低租金合意之有利
    事實，負舉證之責。
（一）上訴人抗辯兩造間曾達成降低租金之合意，無非以證人即
      上訴人前員工蘇淑珍之證述及被上訴人於九十八年三月五
      日開立「中興加油站」一、二月份未稅基準租金十四萬五
      千元之統一發票，同年四月五日亦開立三、四月份未稅基
      準租金十四萬五千元之統一發票，同年五月五日、六月五
      日、七月五日復分別開立五、六、七月份未稅基準租金十
      四萬五千元之統一發票，其中九十八年四、五月之統一發
      票於收受租金前即已開立（見原審卷第二六至二九頁）為
      論據。
（二）經查：
    １證人蘇淑珍固於原審到庭證稱：「大昌、中興站是我負責
      去談降租，那時候是跟彭老闆談，大概是九十七年年底的
      時候，談了好幾次談的結果是他中興願意降三萬，但是大
      昌他不願意降三萬，後來談是說他同意不收浮動租金‧‧
      ‧大昌的浮動租金在九十七年十一、十二月跟彭老闆談的
      時候的時候彭老闆就有跟我們說不跟我們收九十七年九月
      以後的浮動租金‧‧‧」等語，惟蘇淑珍原為上訴人之員
      工，與上訴人關係良好，所述非無偏頗之虞而難遽採，且
      蘇淑珍亦證稱：「‧‧‧我們有寫一個書面給他，但是他
      不簽，一般情形會有一個補充協議書給對方簽，我們有送
      到他那邊，但是他說股東有意見‧‧‧一般是以補充協議
      書的記載為準，但是有時候有拖延，我只好通知公司財務
      補回去，但是中興、大昌站我沒有跟公司說要補回去‧‧
      ‧大昌的浮動租金在九十七年十一、十二月跟彭老闆談的
      時候的時候彭老闆就有跟我們說不跟我們收九十七年九月
      以後的浮動租金，但是之前的四到八月的浮動租金他還是
      要跟我們要，所以我們要給他簽的協議書上就寫中興租金
      降三萬元，大昌不收浮動租金，我跟他說你趕快簽我們公
      司就會給你，但是他一直沒有簽事情就卡在那邊‧‧‧」
      （見原審卷第四八、四九頁筆錄），足見變更原租賃契約
      、降低租金（「大昌加油站」不收取浮動租金、「中興加
      油站」每月減少稅前基準租金三萬元）之合意應以補充協
      議書面為據。然證人即被上訴人前負責人彭永志已明確證
      稱：「‧‧‧我有看過證人蘇淑珍，他有找過我談降租的
      事，時間大約是在九十七年十還是十一、十二月的時候，
      他希望我能降租，我說之前積欠的租金都不準時給，也沒
      有開票給我，時間又不定時，我不同意降租，他就一直來
      找我但是我都不同意。他有拿過補充協議書給我簽，但是
      我不同意簽，且於九十八年五月時有發函請對方給付租金
      。被告公司少給租金跟浮動租金部分我有在蘇淑珍到我的
      店裡跟他提，蘇淑珍還是一直跟我說希望能降租金，我不
      同意所以才會發存證信函跟他催討。蘇淑珍說我同意要降
      的事是不實在的，我沒有口頭同意過要降租金，因為有股
      東，事情不是我說了就算了‧‧‧」（見原審卷第四九頁
      筆錄），適足證兩造就降低兩造間加油站租賃合約租金之
      意思尚未合致。另參被上訴人於九十八年五月十三日委託
      律師發函催告上訴人給付「大昌加油站」九十七年四月以
      後之浮動租金及「中興加油站」每月短付之三萬元租金，
      有律師函附卷可稽（見原審卷第三七頁），既見被上訴人
      明示拒絕上訴人關於降低兩造間加油站租賃合約租金之請
      求，更足認兩造迄未就調降租金達成合意。
    ２被上訴人就上訴人支付之「中興加油站」九十八年一至七
      月每月基準租金十五萬二千二百五十元（含稅）開立同額
      租金收入統一發票，及未開立「大昌加油站」九十七年四
      、五、九、十月之浮動租金收入統一發票，雖為被上訴人
      所未否認，但在中華民國境內銷售貨物或勞務及進口貨物
      ，均應依營業稅法規定課徵加值型或非加值型之營業稅；
      將貨物之所有權移轉與他人，以取得代價者，為銷售貨物
      ；提供勞務予他人，或提供貨物與他人使用、收益，以取
      得代價者，為銷售勞務；營業稅稅率，除營業稅法另有規
      定外，最低不得少於百分之五，最高不得超過百分之十，
      其徵收率，由行政院定之；營業人銷售貨物或勞務，除營
      業稅法第四章第二節另有規定外，均應就銷售額，分別按
      第七條或第十條規定計算其銷項稅額；營業人銷售貨物或
      勞務，應依本法營業人開立銷售憑證時限表規定之時限，
      開立統一發票交付買受人；營業人依第十四條規定計算之
      銷項稅額，買受人為營業人者，應與銷售額於統一發票上
      分別載明之，營業稅法第一條、第三條第一項、第二項前
      段、第十條、第十四條第一項、第三十二條第一項前段、
      第二項規定甚明，故被上訴人本即應依銷售實際所得之數
      額開立統一發票，如無收入即無庸開立統一發票，否則無
      異令被上訴人就未能實際取得之收入負擔營業稅。而上訴
      人迄未繳付「大昌加油站」九十七年四、五、九、十月之
      浮動租金，此為兩造所不爭，被上訴人於九十八年三月五
      日、四月五日、六月五日、七月五日開立「中興加油站」
      九十八年一及二月、三月、六月、七月每月基準租金十五
      萬二千二百五十元（含稅）之統一發票時，上訴人已經繳
      付每月十五萬二千二百五十元（含稅）之租金（其中九十
      八年一、二月上訴人每月繳付十五萬三千七百五十元，但
      三月僅繳付十四萬九千二百五十元，相加除以三後，平均
      每月為十五萬二千二百五十元），復有存摺影本可按（見
      本院卷第三七、三八頁），被上訴人未就「大昌加油站」
      九十七年四、五、九、十月之浮動租金開立統一發票，及
      被上訴人開立之九十八年一至七月統一發票記載各該月份
      「中興加油站」稅前租金收入十四萬五千元、含稅十五萬
      二千二百五十元等情，既與實際收入數額相符，自足認係
      被上訴人遵循上開規定開立統一發票之當然結果，上訴人
      逕指被上訴人同意「大昌加油站」不收取浮動租金、「中
      興加油站」每月基準租金降為十五萬二千二百五十元（含
      稅），尚乏所據，仍不足採。
    ３上訴人雖又以被上訴人未俟其實際給付租金，即先依兩造
      間加油站租賃合約第四條第二項約定，於九十八年四月五
      日、五月五日開立「中興加油站」九十八年四月、五月租
      金收入十四萬五千元、含稅十五萬二千二百五十元之統一
      發票，抗辯被上訴人已表示同意調降租金云云，然上訴人
      在此前已連續三個月繳付平均每月十五萬二千二百五十元
      （含稅）之租金予被上訴人，前已述及，被上訴人據以推
      斷上訴人仍僅每月繳付「中興加油站」每月基準租金十五
      萬二千二百五十元（含稅）、不願繳付全額租金，而開立
      與實際租金收入同額之統一發票，亦與事理常情無悖，上
      訴人此部分之抗辯，要屬臆測，亦難採憑。
（三）綜上，本件尚乏無證據足認兩造間曾達成「大昌加油站」
      自九十七年四月間起不收取浮動租金、「中興加油站」自
      九十八年間起每月減少稅前基準租金三萬元之合意，上訴
      人復未進一步舉證，依舉證責任分配原則，即不得為有利
      於上訴人之認定。被上訴人依兩造間加油站租賃合約請求
      上訴人補足積欠之九十七年四、五、九、十月「大昌加油
      站」浮動租金共十八萬二千八百六十元，及九十八年一月
      起至九十九年十月止「中興加油站」每月基準租金六十九
      萬三千元，合計八十七萬五千八百六十元，自屬有據。
（四）被上訴人主張上訴人仍持續短付自九十九年十一月起之租
      金，計至一００年六月十日止，應補足七十五萬八千零四
      十元，追加請求上訴人如數給付等語，經查：
    １上訴人自九十九年十一月起至一００年二月止仍持續短付
      「中興加油站」每月基準租金三萬一千五百元，計短付十
      二萬六千元。
    ２另依兩造間加油站租賃合約第三條第三項之約定，自一０
      ０年三月一日起「中興加油站」、「大昌加油站」每月基
      準租金調整為二十六萬二千五百元（含稅），有加油站租
      賃合約書可考，上訴人仍僅給付「中興加油站」每月基準
      租金十五萬二千二百五十元、「大昌加油站」每月基準租
      金十八萬三千七百五十元，短付「中興加油站」每月基準
      租金十一萬零二百五十元、「大昌加油站」每月基準租金
      七萬八千七百五十元，此經被上訴人陳述明確，並為上訴
      人所不爭執，自一００年三月起至五月止上訴人共短付「
      中興加油站」、「大昌加油站」每月含稅基準租金五十六
      萬七千元（計算式：「中興加油站」每月基準租金短少數
      額十一萬零二百五十元，加上「大昌加油站」每月基準租
      金短少數額七萬八千七百五十元，計十八萬九千元，乘以
      三個月）。
    ３惟上訴人僅占有使用租賃標的物「中興加油站」、「大昌
      加油站」房地至一００年六月十日止，此經被上訴人陳明
      在卷，並經上訴人供承無訛（見本院卷第七十頁筆錄），
      是上訴人一００年六月應給付「中興加油站」、「大昌加
      油站」之基準租金各為八萬七千五百元（計算式：「中興
      加油站」、「大昌加油站」每月基準租金二十六萬二千五
      百元（含稅）除以三十日，乘以十日），上訴人各僅繳付
      租金五萬零七百五十元、六萬一千二百五十元，此經被上
      訴人陳述明確（見本院卷第六七頁書狀），並經上訴人坦
      認屬實（見本院卷第七十頁筆錄），「中興加油站」部分
      租金尚不足三萬六千七百五十元、「大昌加油站」部分租
      金尚不足二萬六千二百五十元，共六萬三千元。
    ４綜上所述，上訴人自九十九年十一月起至一００年六月十
      日止短付被上訴人「中興加油站」、「大昌加油站」每月
      基準租金達七十五萬六千元，被上訴人依兩造間加油站租
      賃合約追加請求上訴人給付七十五萬六千元，亦有依據而
      應予准許，逾此範圍之請求，則無理由，應予駁回。
五、綜上所述，上訴人抗辯兩造已有調降租金之合意，其所為之
    舉證尚有未足，並非可採。從而，被上訴人依兩造間加油站
    租賃合約請求上訴人給付八十七萬五千八百六十元，及自九
    十九年十月八日起至清償日止，按週年利率百分之五計算之
    利息，為有理由，原判決命上訴人如數給付，尚無違誤，上
    訴人上訴意旨指摘原判決不當，求予廢棄，為無理由，應予
    駁回。被上訴人於本院追加請求上訴人給付七十五萬八千零
    四十元，及自一００年十月二十八日追加訴之聲明狀繕本送
    達上訴人之翌日即一００年十一月二日（見本院卷第六九頁
    筆錄）起至清償日止，按週年利率百分之五計算之利息，於
    七十五萬六千元本息範圍內，尚無不合，應予准許，爰判決
    如主文第二項所示，逾此範圍之請求，則無理由，爰予駁回
    。
六、末按下列各款之判決，法院應依職權宣告假執行：(三)就第四
    百二十七條第一項至第四項訴訟適用簡易程序所為被告敗訴
    之判決；對於簡易程序之第一審裁判，得上訴或抗告於管轄
    之地方法院，其審判以合議行之；第一項之上訴及抗告程序
    ，準用第四百三十四條第一項、第四百三十四條之一及第三
    編第一章、第四編之規定；除本章別有規定外，前編第一章
    、第二章之規定，於第二審程序準用之，民事訴訟法第三百
    八十九條第一項第三款、第四百三十六條之一第一、三項、
    第四百六十三條規定甚明。本件追加之訴被上訴人勝訴部分
    為適用簡易程序所為被告（上訴人）敗訴之判決，爰依職權
    宣告假執行，並依職權酌定相當擔保金額宣告上訴人得預供
    擔保免為假執行。
七、兩造其餘攻擊防禦方法及所提證據，本院審酌後認對於判決
    結果不生影響，爰不一一論列，併此敘明。
八、據上論結，本件上訴為無理由，被上訴人追加之訴一部有理
    由、一部無理由，依民事訴訟法第四百三十六條之一第三項
    、第四百四十九條第一項、第七十八條、第七十九條、第三
    百八十九條第一項第三款、第三百九十二條，判決如主文。
中    華    民    國   100    年    11    月    23    日
                  民事第八庭  審判長法  官  許純芳
                                    法  官  黃呈熹
                                    法  官  洪文慧
上列正本核與原本無異。
如不服本判決，得於判決書送達之翌日起二十日內，以書狀敘述
理由，向本庭提起上訴，如委任律師提起上訴者，應一併繳納上
訴審裁判費。
中    華    民    國   100    年    11    月    24    日
                                    書記官  林佳慧